【裁判字號】    91,訴,1812
【裁判日期】    920526
【裁判案由】    違反槍砲彈藥刀械管制條例
【裁判全文】
臺灣桃園地方法院刑事判決                        九十一年度訴字第一八一二號
    公  訴  人  臺灣桃園地方法院檢察署檢察官
    被      告  丁○○
                戊○○
右列被告因違反槍砲彈藥刀械管制條例案件，經檢察官提起公訴（九十年度偵字第一
一０一０號、九十一年度偵緝字第五００號），本院判決如左：
        主  文
丁○○未經許可，持有具殺傷力之改造玩具手槍，處有期徒刑壹年壹月，併科罰金新
臺幣參萬元，罰金如易服勞役以銀元參佰元即新臺幣玖佰元折算壹日。扣案之改造玩
具手槍壹枝（含彈匣壹個，槍枝管制編號：0000000000）沒收。
戊○○無罪。
        事  實
一、丁○○曾於民國八十三年間因違反肅清煙毒條例、麻醉藥品管理條例等案件，其
    中非法吸用安非他命部分，經台灣高雄地方法院於八十三年十月十九日判處有期
    徒刑五月確定，販賣安非他命、違反肅清煙毒條例部分，經台灣高等法院高雄分
    院於八十四年三月廿一日分別判處有期徒刑五年四月、褫奪公權三年、有期徒刑
    三年二月確定，嗣前開三罪刑合併定應執行刑為有期徒刑八年二月、褫奪公權三
    年，刑期起算日為八十六年四月十一日，指揮書執行完畢日期為九十四年一月廿
    四日，其又於八十五年間因違反麻醉藥品管理條例，經台灣板橋地方法院於八十
    六年三月廿五日判處有期徒刑七月確定，該罪刑接續於九十四年一月廿五日執行
    ，指揮書執行完畢日期則為九十四年五月十七日，嗣於八十九年九月八日假釋出
    監，須至九十四年五月十七日始縮刑期滿；又於九十年間因犯贓物罪，經本院於
    九十一年五月廿三日判處有期徒刑三月確定，前開假釋亦因而撤銷，該有期徒刑
    三月與殘刑即有期徒刑四年八月又九日、褫奪公權三年先後接續執行，須至九十
    六年九月二日始執行完畢（於本案均不構成累犯），其於不詳日時起，自不詳之
    來源取得具有傷殺力之改造玩具手槍一支（含彈匣一個，槍枝管制編號：000
    0000000），即自該日時起未經許可持有該手槍。嗣案外人乙○○先於九
    十年七月七日下午五時廿分許，在桃園縣桃園巿南華街二００號四樓之居所，為
    警查獲其施用毒品事證，乙○○供出丁○○曾於該日早上與其連絡處理槍枝之事
    ，警方乃於該日晚間九時許，至丁○○與男友戊○○同居之桃園縣中壢市○○路
    一０二號七樓七一０室前之馬路上將丁○○查獲，並扣得前開改造玩具手槍一支
    。
二、案經臺北市政府警察局南港分局報告臺灣桃園地方法院檢察署檢察官偵查起訴。
        理  由
甲、被告丁○○部分：
一、訊據被告丁○○固不否認為警查獲右開改造玩具手槍之事，惟辯稱：伊之同居男
    友戊○○於九十年七月六日因另案遭桃園縣警察局中壢分局緝獲，遂於同年月七
    日上午，在警局打行動電話聯絡伊至警局，交待伊將右開手槍交給戊○○之友人
    乙○○保管後再轉交予其友人甲○○（綽號「中哥」）保管，伊亦有於九十年七
    月七日上午至乙○○居所找乙○○，然乙○○並未答應收受該手槍，伊乃先將手
    槍放回伊與戊○○之右開同居處，再與乙○○共同至警局拘留所探視戊○○；右
    開手槍為戊○○所有，伊並沒有幫忙戊○○寄藏手槍云云。惟查：被告丁○○之
    所辯如屬實在，則因其依照被告戊○○之指示，於九十年七月七日上午攜帶右開
    手槍至乙○○居所，欲轉交予乙○○，再由乙○○轉交予甲○○保管，嗣因乙○○未肯收受，乃又將手槍攜回，再於是日下午在桃園縣中壢市○○路一０二號之
    馬路上攜帶該手槍為乙○○報警查獲，則其之持有、寄藏手槍之犯行顯無疑問，
    並不因該手槍之所有人係被告戊○○、戊○○交待伊交予何人，而有何差別。再
    查，證人乙○○於本院九十二年一月十三日調查時證稱被告戊○○於九十年七月
    六日被捕後，被告丁○○即於該日晚間打電話給伊，跟伊說戊○○有一把槍，不
    知道該怎麼辦，丁○○又於九十年七月七日上午至伊位在桃園縣桃園巿南華街二
    ００號四樓之居所找伊，當時丁○○有將右開手槍帶來，丁○○當場跟伊說手槍
    是戊○○的，然伊並未答應幫忙保管該手槍，伊叫丁○○先把該手槍帶著，後來
    伊和丁○○一起至內壢派出所拘留室探視戊○○，因伊想到戊○○平常都和「中
    哥」在一起，並叫「中哥」大哥，所以在拘留室內問戊○○如何聯絡「中哥」，
    然戊○○並沒有跟伊交待槍枝之事，該日下午「中哥」主動打電話給伊，伊告訴
    「中哥」戊○○有槍之事，「中哥」說會找丁○○拿槍等語，可見證人乙○○僅
    係自被告丁○○處聽聞右開手槍是被告戊○○的，其在內壢派出所探視戊○○時
    ，戊○○並無向其提及該手槍之事，亦無提及該手槍應如何處理、交予何人保管
    ，其之證言無從證明該手槍與被告戊○○有何關係，矧證人乙○○又稱被告丁○○於九十年七月七日上午攜帶右開手槍到伊之住處找伊，要伊幫忙保管槍枝之時
    ，丙○○亦在伊之住處，而證人丙○○於本院卻證稱伊當時雖有聽到乙○○、丁○○在講槍的事，然沒有很在意聽是何事，則丙○○之證詞亦無從釐清右開手槍
    與被告戊○○有何關聯。次查，右開手槍經送內政部警政署刑事警察局鑑驗，並
    無發現其上有可資比對之指紋，則當亦無從由此驗證被告丁○○所指該手槍為被
    告戊○○所有是否屬實。又查，證人甲○○於本院審理時證稱被告戊○○只有和
    伊談過要幫別人收取一百多萬元帳款之事，要伊陪同一起前往收帳款，沒有和伊
    談過槍、彈之事，則其之證詞仍無法證明被告丁○○所稱槍枝屬被告戊○○所有
    一節屬實。復以，被告丁○○、戊○○經送法務部調查局測謊，被告丁○○於受
    測時稱「戊○○有交待渠將系案槍枝交給乙○○」，經測試呈情緒波動反應，研
    判有說謊，被告戊○○稱「渠沒有交待丁○○將系案槍枝交給乙○○」，經測試
    無情緒波動反應，研判未說謊，此有該局測謊報告書一紙附卷可查，則被告丁○○前開辯詞非但無從證實，反啟人疑竇。綜上，被告丁○○前開所辯核無其他旁
    證足以證明實在與否，則其所稱右開槍枝屬被告戊○○所有、戊○○委由其轉交
    該槍枝予乙○○再轉交予甲○○寄藏之情節即無可採，被告丁○○之寄藏右開手
    槍犯行無從認定，所可認定者，僅其持有該手槍之犯行。末以，「右開手槍係仿
    ＧＬＯＣＫ廠半自動手槍製造之玩具手槍將塑膠槍管內之塑膠阻物拆除並加裝金
    屬襯管改造而成，機械性能良好，認具殺傷力」，亦有內政部警政署刑事警察局
    鑑驗通知書一紙附卷可稽，該改造玩具手槍核係槍砲彈藥刀械管制條例第十一條
    第四項列管之槍枝。
二、核被告丁○○所為，係犯槍砲彈藥刀械管制條例第十一條第四項之持有具殺傷力
    之改造玩具手槍罪；公訴人認其持有該手槍之目的係為寄藏，因而論以同法條項
    之寄藏具殺傷力之改造玩具手槍罪，然本院前開認無證據證明其持有該手槍之目
    的係為同案被告戊○○寄藏，自僅論以持有之型態為已足，再持有、寄藏之行為
    型態既均規定於同法條項，則僅更正公訴人之前開論罪即足，毋庸變更起訴法條
    ，併此敘明。爰審酌被告丁○○犯後大致坦認其犯行、持有非法槍械對社會治安
    所生之危害、犯後態度尚稱良好、其如右開事實欄所述之前科犯行（此有台灣高
    等法院被告全國前案紀錄表一紙在卷足憑）等一切情狀，量處如主文所示之刑，
    併科罰金部分，並諭知易服勞役之折算標準。扣案之改造玩具手槍一枝（含彈匣
    一個，槍枝管制編號：0000000000），係屬違禁物，應依刑法第三十
    八條第一項第一款之規定，宣告沒收。
乙、被告戊○○部分：
一、公訴意旨以：被告戊○○自不詳時間起，在其於桃園縣內壢市○○路一０二號七
    樓七一０室住處內，未經許可，持有具殺傷力之仿ＧＬＯＣＫ廠半自動手槍製造
    之玩具改造手槍一把（含彈匣一個）（槍枝管制編號：0000000000號
    ），嗣於九十年七月六日，戊○○因另案遭桃園縣警察局中壢分局緝獲後，遂於
    七月七日上午，在警局佯稱欲聯繫其同居女友丁○○代取健保卡後，便以行動電
    話聯絡丁○○到警局，交待自該時由丁○○保管該手槍，故丁○○同時即在上址
    受寄藏該手槍，並於同日上午六時許，依謝某之囑附，將該手槍欲交給謝某之友
    人乙○○後再轉交予其年籍姓名不詳、綽號「忠哥」之男子時，先為乙○○所拒
    ，惟於同日十七時三十分許，乙○○即因違反毒品危害防制條例案件為警查獲，
    並向警供稱上情，故為警再遁線於同日二十一時許，在桃園縣內壢市○○路一０
    二號前，查獲前來欲交槍予乙○○之丁○○，並扣得前揭手槍一把（含彈匣一個
    ），因認被告戊○○涉犯槍砲彈藥刀械管制條例第十一條第四項之持有具殺傷力
    之改造玩具手槍罪。
二、按犯罪事實，應依證據認定之，無證據不得推定其犯罪事實；不能證明被告犯罪
    者，應諭知無罪之判決，刑事訴訟法第一百五十四條、第三百零一條第一項分別
    定有明文；而事實之認定，應憑證據，如未能發現相當證據，或證據不足以證明
    ，自不能以推測或擬制之方法，為裁判基礎；倘積極證據不足為不利於被告事實
    之認定，即應為有利於被告之認定，更不必有何有利之證據（最高法院四十年臺
    上字第八六號、三十年上字第八一六號判例意旨參照）。
三、公訴意旨認被告戊○○涉有右揭罪嫌，無非係以右揭犯罪事實，業據共同被告丁○○指訴綦詳，且有證人乙○○證稱之前即聽被告戊○○有槍，而被告丁○○確
    有於被告戊○○甫遭緝獲不久後，至其住處稱受謝某之託要其轉交槍枝等情不諱
    ，再參以被告丁○○係因遭證人乙○○以可以代轉謝某之槍枝為由，會同警方以
    「釣魚」之方式將之查獲，為證人乙○○自承在卷，是被告丁○○既無法預測會
    遭查獲，何能事先即向證人乙○○陳述被告戊○○持有槍枝之情？況經本署檢察
    官向桃園縣警察局中壢分局函詢得知九十年七月六日戊○○遭查獲時，該分局警
    員並未對其住所為附帶搜索之結果，亦有該分局九十一年三月八日中警分刑字第
    一一九一一號函附卷可查，為其主要論據。訊據被告戊○○則堅決否認右開事實
    ，辯稱：右開改造玩具手槍非其所有，伊不知道該手槍之存在，更未交待被告丁○○為其轉交他人寄藏等語。經查：證人乙○○於本院九十二年一月十三日調查
    時證稱被告戊○○於九十年七月六日被捕後，被告丁○○即於該日晚間打電話給
    伊，跟伊說戊○○有一把槍，不知道該怎麼辦，丁○○又於九十年七月七日上午
    至伊位在桃園縣桃園巿南華街二００號四樓之居所找伊，當時丁○○有將右開手
    槍帶來，丁○○當場跟伊說手槍是戊○○的，然伊並未答應幫忙保管該手槍，伊
    叫丁○○先把該手槍帶著，後來伊和丁○○一起至內壢派出所拘留室探視戊○○
    ，因伊想到戊○○平常都和「中哥」在一起，並叫「中哥」大哥，所以在拘留室
    內問戊○○如何聯絡「中哥」，然戊○○並沒有跟伊交待槍枝之事，該日下午「
    中哥」主動打電話給伊，伊告訴「中哥」戊○○有槍之事，「中哥」說會找丁○○拿槍等語，可見證人乙○○僅係自被告丁○○處聽聞右開手槍是被告戊○○的
    ，其在內壢派出所探視戊○○時，戊○○並無向其提及該手槍之事，亦無提及該
    手槍應如何處理、交予何人保管，其之證言無從證明該手槍與被告戊○○有何關
    係，矧證人乙○○又稱被告丁○○於九十年七月七日上午攜帶右開手槍到伊之住
    處找伊，要伊幫忙保管槍枝之時，丙○○亦在伊之住處，而證人丙○○於本院卻
    證稱伊當時雖有聽到乙○○、丁○○在講槍的事，然沒有很在意聽是何事，則丙○○之證詞亦無從釐清右開手槍與被告戊○○有何關聯。次查，右開手槍經送內
    政部警政署刑事警察局鑑驗，並無發現其上有可資比對之指紋，則當亦無從由此
    驗證被告丁○○所指該手槍為被告戊○○所有是否屬實。又查，證人甲○○於本
    院審理時證稱被告戊○○只有和伊談過要幫別人收取一百多萬元帳款之事，要伊
    陪同一起前往收帳款，沒有和伊談過槍、彈之事，則其之證詞仍無法證明被告丁○○所稱槍枝屬被告戊○○所有一節屬實。復以，被告丁○○、戊○○經送法務
    部調查局測謊，被告丁○○於受測時稱「戊○○有交待渠將系案槍枝交給乙○○
    」，經測試呈情緒波動反應，研判有說謊，被告戊○○稱「渠沒有交待丁○○將
    系案槍枝交給乙○○」，經測試無情緒波動反應，研判未說謊，此有該局測謊報
    告書一紙附卷可查，則被告丁○○前開辯詞非但無從證實，反啟人疑竇。綜上，
    被告丁○○前開所陳核無其他旁證足以證明實在與否，則其所稱右開槍枝屬被告
    戊○○所有、戊○○委由其轉交該槍枝予乙○○再轉交予甲○○寄藏之情節即無
    可採，此在前開理由欄甲、一中已陳述甚詳。此外，復查無其他積極之證據，足
    證被告戊○○右開犯行，衡諸首開法條及判例要旨，自應為其無罪之諭知。
據上論斷，應依刑事訴訟法第二百九十九條第一項前段、第三百零一條第一項，槍砲
彈藥刀械管制條例第十一條第四項，刑法第十一條前段、第四十二條第二項、第三十
八條第一項第一款，罰金罰鍰提高標準條例第二條，現行法規所定貨幣單位折算新臺
幣條例第二條，判決如主文。
本案經檢察官潘怡華到庭執行職務
中      華      民      國      九十二    年    五      月    廿六      日
                                臺灣桃園地方法院刑事第一庭
                                      法  官    曾  雨  明
右正本證明與原本無異。
如不服本判決，應於判決送達後十日內向本院提出上訴狀( 應附繕本 )，上訴於
臺灣高等法院。
                                      書記官    戴  育  萍
中        華        民        國    九十二    年    五    月    廿八    日
附論罪科刑依據之法條：
槍砲彈藥刀械管制條例第十一條第四項
槍砲彈藥刀械管制條例第十一條全文：
未經許可，製造、販賣或運輸第四條第一項第一款所稱其他可發射金屬或子彈具有殺
傷力之各式槍砲者，處五年以上有期徒刑，併科新臺幣一千萬元以下罰金。
未經許可，轉讓、出租或出借前項所列槍砲者，處三年以上十年以下有期徒刑，併科
新臺幣七百萬元以下罰金。
意圖供自己或他人犯罪之用，而犯前二項之罪者，處無期徒刑或七年以上有期徒刑，
併科新臺幣一千萬元以下罰金。
未經許可，持有、寄藏或意圖販賣而陳列第一項所列槍砲者，處一年以上七年以下有
期徒刑，併科新臺幣七百萬元以下罰金。
第一項至第三項之未遂犯罰之。


司法院資訊處製作；財團法人民間司法改革基金會備份。
